臺灣桃園地方法院刑事判決
110年度交簡上字第307號
上  訴  人
即  被  告  余坤源



選任辯護人  陳亮佑律師
上列上訴人即被告因過失傷害案件，不服本院中華民國110年9月
27日110年度桃交簡字第969號刑事簡易判決（聲請簡易判決處刑
案號：110年度偵字第7736號），提起上訴，本院管轄之第二審
合議庭判決如下：
    主  文
上訴駁回。
余坤源緩刑貳年。
    事  實
一、余坤源於民國109年6月3日上午10時許起，騎乘電動自行車
    沿桃園市桃園區東興街往中山東路（即由北往南）方向行駛
    ，於同日上午10時15分許，行經東興街與鎮撫街口時，本應
    注意汽車行至無號誌而無交通指揮人員指揮之交岔路口，而
    其行向之東興街劃有停止線，前方復有「停」之標字，用以
    指示其行向之東興街係支線車道，支線道車應暫停讓幹線道
    車先行，而依當時情形，並無不能注意之情事，竟疏未注意
    及此貿然直行，適陳德忠騎乘車牌號碼000–5196號普通重型
    機車，沿同市桃園區鎮撫街往朝陽街（即由東往西）方向駛
    至，亦疏未注意行經無號誌之交岔路口，應減速慢行，作隨
    時停車之準備，且未注意車前狀況，隨時採取必要之安全措
    施，2車因而發生碰撞，致陳德忠受有左側股骨頸骨折等傷
    害。
二、案經陳德忠訴由桃園市政府警察局桃園分局報告臺灣桃園地
    方檢察署檢察官偵查起訴。
    理  由
一、證據能力：
（一）被告余坤源、辯護人及檢察官就本判決所引用被告以外之
      人於審判外之言詞或書面陳述，均未於言詞辯論終結前聲
      明異議，本院審酌上開證據作成時之情況，認以之作為證
      據應屬適當，依刑事訴訟法第159條之5規定，該等證據自
      均有證據能力。
（二）本院所引用非供述證據部分，並無證據證明係公務員違背
      法定程序所取得，依刑事訴訟法第158條之4反面解釋，即
      具證據能力。
二、認定事實所憑之證據及理由：
（一）訊據被告對於前揭犯罪事實均坦承不諱，並有以下補強證
      據可資佐證：
　１、證人即告訴人陳德忠於警詢時及偵訊中證稱：告訴人騎乘
      機車直行，與被告騎乘之電動自行車，在上開交岔路口發
      生碰撞，告訴人因此受有前揭傷害。
  ２、長庚醫療財團法人林口長庚紀念醫院診斷證明書1 紙，足
      證告訴人受有前開傷害。
  ３、道路交通事故現場圖、道路交通事故調查報告表（一）、
      （二）各1份、現場及監視器畫面翻拍照片。
　４、原審法院勘驗筆錄1份及截圖。
　５、原審法院列印之Google實景圖。　　
（二）依上開補強證據，足認被告於本院審理中之自白與事實相
      符，是本案事證明確，被告犯行堪以認定，應依法論科。
三、論罪：
    核被告所為，係犯刑法第284條前段之過失傷害罪。被告肇
    事後留在現場，於有偵查犯罪職權之機關或公務員僅知犯罪
    事實，尚未知悉犯罪行為人前，向據報到場之員警坦承肇事
    ，而願接受裁判，有桃園市政府警察局桃園分局桃園交通中
    隊道路交通事故肇事人自首情形紀錄表1份附卷可佐，符合
    自首要件，爰依刑法第62條前段規定減輕其刑。
四、原判決量刑妥適並無過重：
    按量刑輕重，係屬事實審法院得依職權自由裁量之事項，苟
    其量刑已以行為人之責任為基礎，並斟酌刑法第57條各款所
    列情狀，而未逾越法定刑度或有濫用權限情事，即不得任意
    指為違法。經查，原審審酌被告於本交通事故違反注意義務
    之情節較告訴人嚴重、告訴人之傷勢程度非輕、被告犯後尚
    未與告訴人達成和解，亦未賠償告訴人等一切情狀，量處被
    告拘役50日，並諭知易科罰金之折算標準，量刑未逾越法定
    刑度，亦未濫用自由裁量權限。是被告上訴主張原判決量刑
    過重云云，為無理由，應予駁回。
五、緩刑：
    被告前無犯罪紀錄，有臺灣高等法院被告全國前案紀錄表在
    卷可參，考量被告因一時疏忽致罹刑典，犯後終能坦承犯行
    ，且被告業於110年12月27日與告訴人調解成立，並已付清
    調解條件所定金額乙節，有本院調解筆錄及聯邦銀行跨行匯
    款客戶收執聯影本各1份在卷可佐，足認被告犯後態度尚佳
    ，具有悔意，本院衡酌上情，認被告經此偵審程序及科刑教
    訓後，當知所警惕，因認本件對被告所宣告之刑以暫不執行
    為適當，爰依刑法第74條第1項第1款規定，併予宣告緩刑2
    年，以勵自新。
六、依刑事訴訟法第455條之1第1項、第3項、第368條，判決如
    主文。
本案經檢察官洪鈺勛到庭執行職務。
中　　華　　民　　國　　111 　年　　7 　　月　　1 　　日
　　　　　　　　  刑事第十三庭審判長法　官　潘怡華
                                    法　官　簡方毅
                                    法　官　王兆琳
以上正本證明與原本無異。
不得上訴。
                                    書記官　鄭哲霖
中　　華　　民　　國　　111 　年　　7 　　月　　1 　　日